【裁判字號】    90,自,250
【裁判日期】    900711
【裁判案由】    詐欺
【裁判全文】
臺灣高雄地方法院刑事判決                            九十年度自字第二五號
    自  訴  人  乙○○
    被      告  甲○○
右列被告因詐欺案件，經自訴人提起自訴，本院判決如左：
    主  文
甲○○無罪。
    理  由
一、自訴意旨略以：被告於民國八十二年六月九日告知金麗景歌唱店需要駐唱小姐，
    每人每天駐唱費新台幣（下同）五千元，檔期是二十天，總計十萬元，自訴人因
    與該店不熟，特委任被告全權處理，迄同年六月三十日秀場到期，要取款時，被
    告竟避不見面，直到同年十一月二十六日在該店遇到被告，經自訴人再三催討欠
    款，被告當場開具本票乙張面額十萬元，言明同年十二月十五日定能償還欠款，
    迨自訴人取款時，被告並無償還欠款，更避不見面，被告顯有詐欺之行為，並提
    出本票乙張為證。
二、自訴人認被告涉犯上開罪嫌，係以其指訴及卷附本票乙張，資為論罪依據。訊據
    被告坦承上開本票確係伊所簽發，惟否認詐欺犯行，辯稱：伊並未經營金麗景歌
    唱店，我本票不是開給自訴人，根本不認識自訴人，當時伊曾開票向許多人調現
    借錢，但沒有向自訴人借過錢，自訴意旨是自訴人編造，自訴人可能是受讓他人
    債權再來訴訟等語。
三、按犯罪事實應依證據認定之，無證據不得推定其犯罪事實；又不能證明被告犯罪
    或其行為不罰者，應諭知無罪之判決，刑事訴訟法第一百五十四條、第三百零一
    條第一項分別定有明文。次按刑法第三百三十九條第一項詐欺罪之成立，以意圖
    為自己或第三人不法所有，以詐術使人將本人或第三人之物交付為要件。所謂以
    詐術使人交付，必須被詐欺人因其詐術而陷於錯誤，若其所用方法不能認為詐術
    ，亦不致使人陷於錯誤，即不構成該罪，最高法院四十六年台上字第二六０號判
    例參照。經查，自訴人所提出被告簽發之本票乙張，為被告所不否認，惟另無其
    他任何積極事證足以證明有自訴意旨所稱之情事，尚不能單憑自訴人之指訴即遽
    認其所指為實在，加以上開本票到期日為八十二年，迄今已八年，至今始提出詐
    欺刑事訴訟，已有疑義，且被告與自訴人當庭對質，堅決否認曾見過自訴人，自
    訴人復無從證明其與被告有上開交易過程，則被告上開所辯，尚非不可採信，足
    見本件被告並無施用詐術使自訴人陷於錯誤之情事，與詐欺取財罪之成立要件尚
    有不合，此外，復查無其他積極證據足認被告有何被訴詐欺取財犯行，既不能證
    明被告犯罪，爰為無罪判決之諭知。
據上論斷，應依刑事訴訟法第三百四十三條、第三百零一條第一項，判決如主文。
中      華      民      國      九十      年      七      月      十一 日
                                  臺灣高雄地方法院刑事庭
                                      法  官  黃建榮
右正本證明與原本無異。
如不服本判決，應於判決送達後十日內，向本院提出上訴狀。
                                      書記官  葛羽洪
中      華      民      國      九十      年      七      月      十一  日


司法院資訊處製作；財團法人民間司法改革基金會備份。
